---
title: "Verifica di Matematica"
output:
  pdf_document:
    latex_engine: pdflatex
    keep_tex: false
    highlight: null
geometry: "margin=2.5cm"
fontsize: 11pt
header-includes:
  - \usepackage{amsmath, amssymb, amsthm}
  - \usepackage{fancyhdr}
  - \usepackage{xcolor}
  - \usepackage{framed}
  - \setlength{\headheight}{14pt}
params:
  classe: ""
  data: ""
  argomento: ""
  durata_minuti: 60
  punteggio_totale: 30
  esercizi_json: "[]"
---

```{r setup, include=FALSE}
library(jsonlite)
library(glue)
esercizi <- jsonlite::fromJSON(params$esercizi_json, simplifyDataFrame = FALSE)
```

```{r header-setup, echo=FALSE, results='asis'}
cat(sprintf(
  "\\pagestyle{fancy}\n\\fancyhf{}\n\\fancyhead[L]{Verifica --- %s}\n\\fancyhead[R]{%s}\n\\fancyfoot[C]{\\thepage}\n\\renewcommand{\\headrulewidth}{0.4pt}\n",
  params$argomento, params$classe
))
```

---

**Nome e Cognome:** \rule{8cm}{0.4pt} \hfill **Classe:** \rule{3cm}{0.4pt}

**Data:** `r params$data` \hfill **Voto:** \rule{3cm}{0.4pt}

---

\begin{framed}
\noindent\textbf{Istruzioni} \quad
Argomento: \textit{`r params$argomento`} \quad
Durata: \textbf{`r params$durata_minuti` min} \quad
Punteggio: \textbf{`r params$punteggio_totale` pt}

\noindent Giustifica tutti i passaggi. Le risposte senza svolgimento non saranno valutate.
\end{framed}

\vspace{0.5cm}

```{r esercizi, results='asis', echo=FALSE}
for (i in seq_along(esercizi)) {
  ez <- esercizi[[i]]
  spazio <- max(2, min(12, ez$punti * 1.5))

  cat(glue::glue(
    "\\subsection*{{Esercizio {i} --- {ez$titolo_breve} \\hfill [{ez$punti} pt]}}\n\n"
  ))
  cat(ez$testo, "\n\n")
  cat(glue::glue("\\vspace{{{spazio}cm}}\n\n"))

  if (i < length(esercizi)) {
    cat("\\noindent\\rule{\\textwidth}{0.3pt}\\vspace{0.3cm}\n\n")
  }
}
```

\vspace{1cm}
\begin{center}
\textit{Fine della verifica. Buon lavoro!}
\end{center}
